---
title: "EDA & Data Preprocessing in R"
author: "Hasan Asy Arie"
date: "3/22/2021"
output: html_document
---

```{r setup, include=FALSE}
knitr::opts_chunk$set(echo = TRUE)
```

## **Pendahuluan**

### Import Library
```{r}
if(!require(tidyverse)) install.packages("tidyverse")
if(!require(skimr)) install.packages("skimr")
if(!require(DataExplorer)) install.packages("DataExplorer")
if(!require(visdat)) install.packages("visdat")
if(!require(dplyr)) install.packages("dplyr")
if(!require(ggplot2)) install.packages("ggplot2")
if(!require(tidyr)) install.packages("tidyr")
if(!require(readr)) install.packages("readr")
if(!require(tibble)) install.packages("tibble")

library(visdat)
library(tidyverse)
library(skimr)
library(DataExplorer)
library(dplyr)
library(ggplot2)
library(tidyr)
library(readr)
library(tibble)
```

### Mengakses Dataset

```{r}
df  <- read.csv("https://raw.githubusercontent.com/hasanasyarie/PSDS_KelasMahir/main/titanic_modify.csv", stringsAsFactors = T)
df[df == ""] <- NA
df[0:10,]
```

### Tujuan Analisis Data
Mengklasifikasikan penumpang yang selamat dan tidak selamat pada kasus tenggelamnya kapal Titanic.

### Memahami dataset

Dataset Titanic ini dibuat untuk membuat machine learning untuk melakukan klasifikasi biner(Selamat atau Tidak Selamat. Variabel-variabel yang terdapat pada dataset ini adalah sebagai berikut:

1. **X** = Indeks baris df
2. **PassengerId** = Nomor Id Penumpang 
3. **Survived** = Keterangan Selamat(0=Tidak, 1=Ya)
4. **Pclass** = Kelas Tiket (1=Kelas 1, 2=Kelas 2, dst)
5. **Name** = Nama Penumpang
6. **Sex** = Jenis kelamin
7. **Age** = Usia dalam tahun
8. **SibSp** = Jumlah saudara kandung / pasangan di kapal Titanic
9. **Parch** = Jumlah orang tua / anak di kapal Titanic
10. **Ticket** = Nomor Tiket
11. **Fare** = Harga Tiket
12. **Cabin** = Nama Kabin
13. **Embarked** = Pelabuhan Asal (C = Cherbourg, Q = Queenstown, S = Southampton)

##**Eksploratory Data Analysis**

### Dimensi Data
```{r}
dim(df)
```
Syntax dim(df) adalah cara untuk mengetahui dimensi dari DataFrame sehingga kita mengetahui jumlah kolom dan barisnya. Seperti yang tertera diatas yang berarti kita memiliki 13 kolom dan 707 baris.

### Variabel Pada Dataset

```{r}
names(df)
```
```{r}
str(df)
```
Kita dapat mengetahui tipe-tipe data masing-masing variabel dan nama-nama variabel dalam dataset.

### Mengecek Missing Data

```{r}
sapply(df, function(x) sum(is.na(x)))

```
```{r}
vis_miss(df)

```
### Melihat Korelasi Data
```{r}
plot_correlation(df)
```

### Melihat Statistik Data
```{r}
summary(df)
```
### Pairplot
```{r}
plot_scatterplot(df , by = "Survived")
```

## Data Pre Processing
Data preprocessing ini digunakan guna menyiapkan data untuk diklasifikasi menggunakan metode SVM(Hanya Contoh).

Setelah mengetahui hasil EDA di atas maka untuk hasil yang baik diperlukan beberapa hal sebagai berikut:
1. Menghapus kolom teks yang tidak diperlukan: **Name** dan **Ticket**
2. Mengisi NaN pada kolom **Cabin** dengan salah satu nama kabin tertentu*, mengisi NaN pada kolom **Age **dengan nilai rata-ratanya
3. Melakukan pengkodean(Encoding) pada kolom **Sex** , **Cabin**, dan **Embarked**
4. Menghapus outlier
5. Karena nilai data ada yang sangat besar dan kecil maka perlu dilakukan normalisasi

Setelah data diperbaiki dilakukan langkah sebagai berikut:
1. Memilih variabel independent dan label
2. Membagi data menjadi data training dan data testing



### Memperbaiki Missing Value pada Age

```{r}
df$Age=ifelse(is.na(df$Age),
              ave(df$Age, FUN=function(x)mean(x,na.rm=TRUE)),
              df$Age)
```
